臺灣臺北地方法院小額民事判決
111年度北小字第4659號
原      告  張學濤  
被      告  楊昇    
上列當事人間請求損害賠償事件，於本院判決如下︰
    主      文
原告之訴駁回。
訴訟費用新臺幣壹仟元由原告負擔。
    事實及理由
一、原告起訴主張：被告於民國111年5月28日18時12分，駕駛車
    號000-0000號之自小客車，行經新北市新店區安康路2段與
    安興路口，因被告駕車不慎，撞擊原告所駕駛車號0000-00
    自小客車（下稱系爭車輛），致系爭車輛受有損害。本案業
    經新北市警察局新店分局安康派出所處理在案。系爭車輛受
    損修理費用為新臺幣（下同）16,000元，為此依侵權行為之
    法律關係提起本件訴訟。並聲明：被告應給付原告16,000元
    ，及自起訴狀繕本送達被告之翌日起至清償日止，按週年利
    率5%計算之利息。
二、按原告之訴，依其所訴之事實，在法律上顯無理由者，法院
    得不經言詞辯論，逕以判決駁回之；簡易訴訟程序，除本章
    別有規定外，仍適用第一章通常訴訟程序之規定；而小額訴
    訟程序，準用簡易訴訟程序，民事訴訟法第249條第2項第2
    款、第436條第2項、第436條之23分別定有明文。又所謂原
    告之訴，依其所訴之事實，在法律上顯無理由者，係指依原
    告於訴狀內記載之事實觀之，在法律上顯然不能獲得勝訴之
    判決而言（最高法院109年度台上字第1074號判決意旨參照
    ）。
三、經查，原告起訴所稱受損之系爭車輛，其所有人為董雅菁，
    此有本院依職權調取系爭車輛之汽車車籍資料在卷可稽，原
    告並非系爭車輛之所有權人，則系爭車輛縱因上開車禍受損
　　，係訴外人董雅菁之所有權受有損害，應係訴外人董雅菁始
    有權求償，原告與訴外人董雅菁顯係不同權利主體，則系爭
    車輛之所有權受損，並非係原告之所有權受有損害，原告既
    非所有權人，縱由原告先行支出修理費，此係原告與訴外人
    董雅菁之內部關係，實則原告所有權未受有損害，其請求被
    告給付系爭車輛之受損賠償費用，顯無理由。從而，本件依
    原告所訴之事實，在法律上顯然不能獲得勝訴之判決，依上
    開說明，爰不經言詞辯論，逕以判決駁回之。
四、據上論結，依民事訴訟法第436條第2項、第436條之23、第2
    49條第2項第2款、第78條，判決如主文。本件訴訟費用額，
    依後附計算書確定如主文第2項所示之金額。
中　　華　　民　　國　　111 　年　　10　　月　　19　　日
　　　　　　　        臺北簡易庭　
　　　　　　　　　            法　    官　郭美杏
以上正本係照原本作成。
如不服本判決，須以違背法令為理由，應於判決送達後20日內向
本庭（臺北市○○○路0 段000 巷0 號）提出上訴狀。（須按他
造當事人之人數附繕本）。如委任律師提起上訴者，應一併繳納
上訴審裁判費。
中　　華　　民　　國　　111 　年　　10　　月　　19　　日
            　　　　　　　　　書　記　官  林玗倩
附錄：
一、民事訴訟法第436 條之24第2 項：　　
　　對於小額程序之第一審裁判上訴或抗告，非以其違背法令為
    理由，不得為之。
二、民事訴訟法第436 條之25：　　
　　上訴狀內應記載上訴理由，表明下列各款事項：
    ㈠原判決所違背之法令及其具體內容。
    ㈡依訴訟資料可認為原判決有違背法令之具體事實。
三、民事訴訟法第436 條之32條第2 項：
　　第438 條至第445 條、第448 條至第450 條、第454 條、第
    455 條、第459 條、第462 條、第463 條、第468 條、第46
    9 條第1 款至第5 款、第471 條至第473 條及第475 條第1
    項之規定，於小額事件之上訴程序準用之。
計　　算　　書
項　　　　目             金　額（新臺幣）     　　備　註
第一審裁判費   　 　　   1,000元
合　　　　計　　　       1,000元